【裁判字號】    94,訴,4408
【裁判日期】    950125
【裁判案由】    毒品危害防制條例
【裁判全文】
臺灣高雄地方法院刑事判決              94年度訴字第4408號
公  訴  人  臺灣高雄地方法院檢察署檢察官
被      告  甲○○
上列被告因違反毒品危害防制條例案件，經檢察官提起公訴（94
年度毒偵字第8684號），被告於本院準備程序進行中，就被訴事
實為有罪之陳述，經本院告知簡式審判程序意旨，並聽取公訴人
及被告之意見後，本院合議庭裁定由受命法官獨任依簡式審判程
序審理，判決如下：
    主  文
甲○○連續施用第一級毒品，累犯，處有期徒刑壹年。
扣案之第一級毒品海洛因壹包（含包裝袋；驗後淨重零點壹壹公
克、空包裝重零點貳肆公克）沒收銷燬之。
    事  實
一、甲○○前因施用毒品案件，經本院裁定送觀察、勒戒後，因
    無繼續施用毒品之傾向，經臺灣高雄地方法院檢察署檢察官
    以87年度偵字第18901 號不起訴處分確定；又因施用毒品案
    件，經本院裁定令入戒治處所施以強制戒治，並經本院以90
    年度毒聲字第4654號裁定停止戒治，於民國90年12月18日保
    護管束期滿，視為強制戒治執行完畢。甲○○又因竊盜案件
    ，經本院以92年度易字第917 號判決判處有期徒刑6 月確定
    ，於93年3 月31日縮短刑期執行完畢。
二、其猶不知悔改，明知海洛因業經公告列為毒品危害防制條例
    第2 條第2 項第1 款之第一級毒品，不得非法持有、施用，
    竟基於施用第一級毒品海洛因之概括犯意，於前開強制戒治
    執行完畢釋放後5 年內即94年9 月24日某時起至同年月26日
    下午6 時許，連續在其位於高雄縣鳳山市○○○路168 巷13
    號住處，以將第一級毒品海洛因置於注射針筒摻水混合後注
    射身體等方式，每天施用第一級毒品海洛因1 次。嗣於94年
    9 月27日下午4 時50分許，在高雄縣鳳山市海光四村176 號
    前，因形跡可疑，為巡邏員警盤查，扣得第一級毒品海洛因
    1 包（驗後淨重0.11公克、空包裝重0.24公克），並經同意
    採尿送驗後，檢驗結果呈嗎啡陽性而知悉上情。
三、案經高雄縣政府警察局鳳山分局報請臺灣高雄地方法院檢察
    署檢察官偵查起訴。
    理  由
一、本件被告甲○○所犯為死刑、無期徒刑、最輕本刑為3 年以
    上有期徒刑以外之罪，其於準備程序進行中，就被訴事實為
    有罪之陳述，經告知簡式審判程序之旨，並聽取當事人之意
    見後，本院合議庭裁定由受命法官獨任進行簡式審判程序，
    合先敘明。
二、上揭事實，業據被告甲○○於本院審理時坦承不諱，且其於
    上開時間為警查獲時所採取之尿液，經送請臺灣檢驗科技股
    份有限公司檢驗結果，確呈嗎啡陽性反應，有該公司於94年
    140 月12日出具濫用藥物尿液檢驗報告1 份附卷可稽。扣案
    之白粉1 包送請法務部調查局檢驗結果，送驗白粉確含第一
    級毒品海洛因成分（驗後淨重0.11公克、空包裝重0.24公克
    ），有該局94年12月22日調科壹字第220021841 號鑑定通知
    書乙份在卷可考，並有上開第一級毒品海洛因1 包扣案可資
    佐證。被告上開自白與事實相符，自可採為認定事實之證據
    ，其施用第一級毒品之犯罪事實，堪以認定。被告前因施用
    毒品案件，經本院裁定令入戒治處所施以強制戒治1 年，嗣
    經戒治所評定合格，認無繼續戒治之必要，本院另以裁定停
    止戒治，所餘戒治期間，付保護管束，於90年12月18日保護
    管束期滿之事實，有臺灣高等法院被告前案紀錄表、本院被
    告院內索引卡紀錄表及臺灣高雄地方法院檢察署刑案資料查
    註紀錄表各乙份附卷可參，其於強制戒治執行完畢釋放後，
    5 年內再犯本件施用第一級毒品罪，事證明確，應予依法論
    科。
三、按對於施用毒品者之追訴，依毒品危害防制條例第23條第2
    項規定：「觀察、勒戒或強制戒治執行完畢釋放後，5 年內
    再犯第10條施用毒品之罪者，應依法追訴。」本件被告前因
    施用毒品案件，經本院裁定令入戒治處所施以強制戒治，又
    經本院裁定停止戒治，所餘戒治期間，付保護管束，於90年
    12月18日強制戒治執行完畢，其於強制戒治執行完畢釋放後
    ，5 年內再犯本件施用毒品案件，依毒品危害防制條例第23
    條第2 項之規定，應依法追訴。核被告所為，係犯毒品危害
    防制條例第10條第1 項之施用第一級毒品罪。被告先後多次
    施用第一級毒品之犯行，時間緊接，均犯相同之罪名，顯係
    出於概括之犯意為之，為連續犯，依刑法第56條之規定以一
    罪論，並加重其刑。被告持有第一級毒品進而施用，持有之
    低度行為各為施用之高度行為所吸收，不另論持有毒品之罪
    。被告前因竊盜案件，經本院判處有期徒刑6 月確定，於93
    年3 月31日執行完畢，此有臺灣高等法院被告前案紀錄表及
    臺灣高雄地方法院檢察署刑案資料查註紀錄表各1 份在卷可
    稽，其於5 年以內再犯本件有期徒刑以上之罪，為累犯，應
    依刑法第47條規定加重其刑，並遞加重之。爰審酌被告前因
    犯施用毒品案件經多次觀察勒戒及強制戒治，仍未能徹底戒
    絕毒品，復犯本案施用毒品罪，顯見其無戒毒悔改之意，惟
    念其施用毒品乃自戕一己之身體健康，尚未對他人造成危害
    ，且犯後坦承犯行，態度尚可等一切情狀，量處如主文所示
    之刑。扣案之海洛因（驗後淨重0.11公克）為毒品危害防制
    條例規定之第一級毒品，其包裝袋（空包裝重0.24公克）與
    其上殘留之海洛因無從分析剝離，均依毒品危害防制條例第
    18條第1 項前段規定宣告沒收銷燬之。
據上論斷，應依刑事訴訟法第273 條之1 第1 項、第299 條第1
項前段，毒品危害防制條例第10條第1 項、第18條第1 項前段，
刑法第11條、第56條、第47條，判決如主文。
中    華    民    國    95    年    1     月    25    日
                  刑事第六庭    法  官  楊佩蓉
以上正本證明與原本無異。
如不服本判決，應於收受送達後10日內向本院提出上訴書狀。
                                書記官  翁淑珮
中    華    民    國    95    年    1     月    25    日
附錄本案判決論罪科刑法條：
毒品危害防制條例第10條第1項
施用第一級毒品者，處6月以上5年以下有期徒刑。


司法院資訊處製作；財團法人民間司法改革基金會備份。
